【裁判字號】    95,易,438
【裁判日期】    950413
【裁判案由】    傷害等
【裁判全文】
臺灣板橋地方法院刑事判決               95年度易字第438號
公  訴  人  臺灣板橋地方法院檢察署檢察官
被      告  丁○○○
上列被告因傷害等案件，經檢察官聲請簡易判決處刑（94年度偵
字第8643號），本院認不得以簡易判決處刑為之，改依通常程序
審理，並判決如下：
    主  文
本件公訴不受理。
    理  由
一、公訴意旨略以：緣乙○○、丙○○、丁○○○與邱聰華間因
    有債務關係，四人於民國九十四年一月十五日相約在臺北縣
    新莊市○○街九十巷前協商處理債務事宜，是日甲○○受邱
    聰華之邀共同前往上址，惟因協商未果，雙方於同日上午十
    一時許發生爭執，詎甲○○竟基於傷害之犯意徒手毆打乙○○，致乙○○受有左肩瘀青之傷害；丁○○○見狀亦與甲○○互毆拉扯，致丁○○○受有右膝裂傷之傷害，甲○○則受
    有左手瘀青紅腫之傷害（甲○○所涉傷害部分另結）；甲○○復基於恐嚇之故意，對乙○○、丁○○○、丙○○恫嚇稱
    ：「你給我注意一點」、「你們全家都給我小心一點」等語
    ，以此加害他人身體之惡害相告之方式恐嚇乙○○、丁○○○、丙○○，使上開三人聽聞後均心生畏懼，致生危害於其
    安全。此外復基於公然侮辱之犯意對乙○○、丁○○○公然
    謾罵：「幹你娘」、「塞你娘」、「操你娘」等語，足以毀
    損乙○○、丁○○○之名譽（甲○○所涉恐嚇及公然侮辱部
    分另結），因認被告丁○○○涉有刑法第二百七十七條第一
    項之傷害罪嫌等語。
二、按告訴乃論之罪，告訴人於第一審辯論終結前得撤回其告訴
    ；又告訴乃論之罪，其告訴經撤回者，應諭知不受理之判決
    ，且得不經言詞辯論為之，刑事訴訟法第二百三十八條第一
    項、第三百零三條第三款及第三百零七條分別定有明文。
三、查本件告訴人甲○○告訴被告丁○○○傷害案件，公訴意旨
    認被告丁○○○所為係觸犯刑法第二百七十七條第一項之傷
    害罪嫌，依同法第二百八十七條之規定，須告訴乃論。茲據
    告訴人併於九十四年十二月三十日具狀，復於本院九十五年
    三月六日訊問時以言詞撤回告訴並記明筆錄，有刑事撤回告
    訴狀一紙及上開訊問筆錄在卷足憑，依首開說明，本件爰不
    經言詞辯論，逕為諭知不受理之判決。
據上論斷，應依刑事訴訟法第四百五十二條、第三百零三條第三
款、第三百零七條判決如主文。
中    華    民    國    95    年    4     月    13    日
                刑事第二庭  審判長法  官  李  釱  任
                                  法  官  徐  子  涵
                                  法  官  劉  安  榕
上列正本證明與原本無異。
如不服本判決，應於判決送達後十日內向本院提出上訴狀（應附
繕本），上訴於臺灣高等法院。
                                  書記官  楊  馥  如
中    華    民    國    95    年    4     月    13    日


司法院資訊處製作；財團法人民間司法改革基金會備份。
